臺灣基隆地方法院刑事判決　　　　　　 100年度易緝字第10號
公　訴　人　臺灣基隆地方法院檢察署檢察官
被　　　告　邱重錦
上列被告因竊盜案件，經檢察官提起公訴（98年度偵字第4555號
），被告於準備程序中就被訴事實為有罪之陳述，本院裁定進行
簡式審判程序，判決如下：
    主  文
邱重錦結夥三人以上竊盜，累犯，處有期徒刑柒月。
    事  實
一、邱重錦前因竊盜案件，經臺灣花蓮地方法院以91年度玉簡字
    第61號判處有期徒刑3 月確定，復因施用毒品案件，經同法
    院以93年度玉簡字第12號判處有期徒刑6 月確定，又因詐欺
    案件，經同法院以93年度簡上字第79號判處有期徒刑3 月確
    定（下稱丙罪）；上開三罪嗣經同法院以93年度聲字第 449
    號裁定定應執行有期徒刑11月確定，其入監執行後，於民國
    94年2 月24日執行完畢。
二、邱重錦猶不知警惕，與友人葉守禮、田永光（均經本院以99
    年度易字第85號判決確定）共三人，於98年9 月11日凌晨，
    由邱重錦駕駛車牌號碼EH－7975號自用小客車搭載葉守禮與
    田永光，欲共同前往基隆市八斗子某處，途中因上開小客車
    汽油即將耗盡，渠等竟共同基於意圖為自己不法所有之犯意
    聯絡，結夥三人，於同日凌晨3 時40分許，行經臺北縣瑞芳
    鎮（現已改制為新北市瑞芳區○○○○○路瑞芳國中前時，
    見羅信洋所有車牌號碼GX－0151號自用小客貨車停放該處且
    無人看管有機可乘，旋由邱重錦、田永光二人把風，葉守禮
    以自備之鑰匙開啟前揭小客貨車車門並發動車輛，渠等即以
    由邱重錦、田永光駕駛上開小客車在前、葉守禮駕駛前揭小
    客貨車在後之方式，一同駛離該處。渠等駛至基隆市○○區
    ○○路2 巷口，欲以水管吸取前揭小客貨車內之汽油至上開
    小客車內未果，惟渠等因發動前揭小客貨車由前述原停放地
    點駛至前述巷口，仍因此耗損該車車內之汽油2 公升（價值
    新臺幣60元），而以此方式共同竊取2 公升汽油得手。渠等
    將前揭小客貨車棄置在前述巷口後，旋共同逃逸。嗣因羅信
    洋報警處理，為警循線查獲上情。
三、案經臺北縣政府（現已改制為新北市政府）警察局瑞芳分局
    報請臺灣基隆地方法院檢察署檢察官偵查起訴。
    理  由
一、被告邱重錦所犯為死刑、無期徒刑、最輕本刑3 年以上有期
    徒刑以外之罪，亦非屬高等法院管轄之第一審案件，其於準
    備程序進行中，先就被訴事實為有罪之陳述，經告知簡式審
    判程序之旨，並聽取檢察官、被告之意見後，本院依刑事訴
    訟法第273 條之1 第1 項裁定進行簡式審判程序，是本案之
    證據調查，依同法第273 條之2 規定，不受同法第159 條第
    1 項、第161 條之2 、第161 條之3 、第163 條之1 ，及第
    164 條至第170 條所規定證據能力認定及調查方式之限制，
    先予敘明。
二、上揭犯罪事實，業據被告於警詢、偵訊、本院準備程序及審
    判程序中自白承認，且經證人即被害人羅信洋、共同被告葉
    守禮於警詢及偵訊中、共同被告田永光於警詢中證述綦詳，
    並有贓物認領保管單1 張、現場照片3 張在卷可稽，足徵被
    告上開具任意性之自白確與事實相符，堪可採信。渠等原本
    目的雖係欲抽取前揭小客貨車內之汽油灌入渠等共同使用之
    上開小客車內，因而將前揭小客貨車以發動駛離之方式移至
    偏僻之水源路2 巷口，然車輛於發動後行駛於路上，勢須同
    時消耗車體內之汽油，此為公眾週知之事實，亦為渠等所明
    知，則渠等以上開方式破壞證人羅信洋對其車內汽油之持有
    支配關係，進而消耗前揭小客貨車內之汽油，導致證人羅信
    洋之財產法益受損，渠等所為自屬竊盜既遂。本案事證明確
    ，被告犯行堪以認定。
三、被告行為後，刑法第321 條規定業經總統以100 年1 月26日
    華總一義字第10000015561 號令修正公布，並於同日起生效
    施行。經比較修正前後刑法第321 條之內容，均於該條文第
    1 項第4 款處罰結夥三人以上竊盜之行為，關於法定刑度部
    分，修正前條文為「處6 月以上5 年以下有期徒刑」，修正
    後條文則為「處6 月以上，5 年以下有期徒刑，得併科新臺
    幣10萬元以下罰金」，兩相比較之下，顯然修正後之條文另
    增加得併科罰金之規定，對行為人較為不利，是應依刑法第
    2 條第1 項前段之規定，適用被告行為時之法律，即修正前
    之刑法第321 條。是以，核被告與葉守禮、田永光三人共同
    所為，係犯修正前刑法第321 條第1 項第4 款之結夥三人以
    上竊盜罪。按結夥三人以上竊盜罪之各結夥人，應就全部犯
    罪結果負責任，自應援引刑法第28條之規定辦理（最高法院
    51年台上字第1816號判例意旨參照）。被告與葉守禮、田永
    光之間互有犯意聯絡及行為分擔，均為共同正犯。被告有如
    事實欄所載之有期徒刑執行完畢情形，有臺灣高等法院被告
    前案紀錄表附卷足憑，其於受有期徒刑執行完畢後5 年內，
    故意再犯本件有期徒刑以上之罪，為累犯，應依刑法第47條
    第1 項規定加重其刑。爰審酌被告之素行不良，有前述前案
    紀錄表可佐，其因貪圖小利，竟不思循正當途徑獲取生活所
    需，以此等方式希冀不勞而獲，法紀觀念顯有偏差，惟其教
    育程度為國中畢業，犯後坦承犯行，態度良好，暨被害人所
    受損害尚屬輕微等一切情狀，量處如主文所示之刑，以資懲
    儆。
據上論斷，應依刑事訴訟法第273 條之1 第1 項、第299 條第 1
項前段，刑法第2 條第1 項前段、（100 年1 月26日修正前）刑
法第321 條第1 項第4 款、刑法第28條、第47條第1 項，判決如
主文。
本案經檢察官陳佳宏到庭執行職務。
中    華    民    國   100    年    7     月    7     日
                  刑事第三庭  法  官  張婷妮
以上正本證明與原本無異。
如不服本判決應於收受送達後10日內向本院提出上訴書狀，並應
敘述具體理由；其未敘述上訴理由者，應於上訴期間屆滿後20日
內向本院補提理由書(均須按他造當事人之人數附繕本)「切勿逕
送上級法院」。
中    華    民    國   100    年    7     月    7     日
                              書記官  連懿婷
附錄本案論罪科刑法條
（100年1月26日修正前）中華民國刑法第321條第1項第4款
犯竊盜罪而有左列情形之一者，處6 月以上、5 年以下有期徒刑
：
四、結夥三人以上而犯之者。